ACORDAO-COMPLETO-2553155

ACÓRDÃO DE RELAÇÃO

ACÓRDÃO DE RELAÇÃO 7611/2022 ATA 37/2022 - PRIMEIRA CÂMARA

Acórdão 7611/2022-TCU-Primeira Câmara
VISTO e relacionado este processo relativo ao ato de aposentadoria de Liliana Prado Pontes emitido pelo Tribunal Regional Federal da 3ª Região e submetido ao TCU para fins de registro.
Considerando que as análises empreendidas pela Secretaria de Fiscalização de Integridade de Atos e Pagamentos de Pessoal e de Benefícios Sociais - Sefip detectaram a inclusão irregular nos proventos de parcelas decorrentes da incorporação de quintos ou décimos de funções comissionadas exercidas após 8/4/1998;
considerando que a irregularidade identificada é tema de jurisprudência pacificada desta Corte de Contas, especialmente a partir do julgamento pelo Supremo Tribunal Federal - STF, em repercussão geral, do Recurso Extraordinário - RE 638.115/CE;
considerando que a parcela impugnada foi concedida a partir de decisão administrativa e foi convertida em parcela compensatória, a ser absorvida por reajustes futuros;
considerando que esse tratamento está adequado à modulação de efeitos promovida no  julgamento do RE 638.115/CE pelo Supremo Tribunal Federal;
considerando que, por meio do Acórdão 1414/2021-TCU-Plenário, este Tribunal fixou entendimento no sentido da possibilidade de apreciação de ato sujeito a registro mediante relação, na forma do artigo 143, inciso II, do Regimento Interno deste Tribunal, nas hipóteses em que a ilegalidade do ato decorra exclusivamente de questão jurídica de solução já pacificada na jurisprudência desta Corte de Contas;
considerando que o ato ora examinado deu entrada no TCU há menos de cinco anos; e
considerando, por fim, os pareceres convergentes da Sefip e do Ministério Público junto ao TCU - MPTCU.
ACORDAM os Ministros do Tribunal de Contas da União, reunidos em sessão da Primeira Câmara, com fundamento nos artigos 1º, inciso V, e 39, inciso II, da Lei 8.443/1992, c/c os artigos 17, inciso III, 143, inciso II, 260 e 262 do Regimento Interno, em: 
a) considerar ilegal e negar registro ao ato de aposentadoria de Liliana Prado Pontes, esclarecendo ao TRT-3ª Região que nenhuma medida adicional é necessária em relação à rubrica de quintos já convertida em parcela compensatória; 
b) expedir a determinação contida no item 1.7 abaixo.
1. Processo TC-Processo 019.269/2022-6 (APOSENTADORIA) 
	1.1. Interessada: Liliana Prado Pontes (XXX.046.628-XX) 
	1.2. Unidade: Tribunal Regional Federal da 3ª Região
	1.3. Relator: Ministro Jorge Oliveira
	1.4. Representante do Ministério Público: Procurador Rodrigo Medeiros de Lima
	1.5. Unidade Técnica: Secretaria de Fiscalização de Integridade de Atos e Pagamentos de Pessoal e de Benefícios Sociais - Sefip
	1.6. Representação legal: não há
	1.7. Determinar ao TRT-3ª Região que dê ciência, no prazo de quinze dias, a contar da notificação desta decisão, de seu inteiro teor à interessada.

Primeira Câmara

Tribunal Regional Federal da 3ª Região

Liliana Prado Pontes (XXX.046.628-XX)

ACORDAO-COMPLETO-2562906

Acórdão de Relação 8712/2022 - Primeira Câmara

Acórdão de Relação

JORGE OLIVEIRA

não há

Procurador Rodrigo Medeiros de Lima

APOSENTADORIA (APOS)

Secretaria de Fiscalização de Integridade de Atos e Pagamentos de Pessoal e de Benefícios Sociais - Sefip